臺灣臺北地方法院刑事判決　　　　　　 95年度重訴字第133號
公　訴　人　臺灣臺北地方法院檢察署檢察官
被　　　告　甲○○
選任辯護人　林大華律師
　　　　　　林建平律師
上列被告因違反毒品危害防制條例案件，經檢察官提起公訴（95
年度偵字第17597號），本院判決如下：
    主      文
甲○○共同運輸第一級毒品，處無期徒刑，褫奪公權終身。扣案
第一級毒品海洛因（淨重壹仟肆佰零陸點玖零公克），未扣案第
一級毒品海洛因（淨重柒佰公克）均沒收銷燬之；扣案包裝袋肆
個（重伍拾伍點柒肆公克）、未扣案包裝袋貳個（重貳拾柒公克
）、扣案球鞋貳雙、未扣案球鞋壹雙均沒收；未扣案包裝袋貳個
（重貳拾柒公克）、未扣案球鞋壹雙，如全部或一部不能沒收時
，追徵其價額或以其財產抵償之。
    事      實
一、甲○○（綽號「百八」）與戊○○（綽號「阿平」、「阿屏
    」或「平哥」）、丁○○（業經判刑確定）、乙○○（業經
    判刑確定），均明知海洛因為毒品危害防制條例第2條第2項
    第1 款所定之第一級毒品，且經行政院公告為甲項管制進出
    口物品，非經許可不得非法運輸，竟共同基於運輸走私毒品
    之犯意聯絡，由甲○○於民國93年10月下旬，與乙○○謀議
    走私運輸海洛因，約定事成，將為其處理與己○○間之糾紛
    ，並可給付新臺幣 (下同)15 至20萬元之報酬；又於同年月
    30日，在基隆市○○路德育護專某咖啡廳，與丁○○商議自
    柬埔寨金邊市，運輸海洛因回臺，事成甲○○願給丁○○15
    至20萬元之報酬。甲○○並與戊○○謀議走私運輸海洛因，
    且請其聯絡乙○○、丁○○出國事宜，推由戊○○、乙○○
    、丁○○共同前往香港轉赴柬埔寨金邊市，運輸海洛因來臺
    ，由甲○○負責辦理護照、簽證事宜，戊○○負責安排搭機
    、食宿及與柬埔塞當地毒販接洽。甲○○並將其所有，供運
    毒所用之球鞋3雙，放置戊○○處，並囑丁○○取回其中2雙
    。嗣於93年11月2日出國當日，戊○○依約搭乘計程車，至
    基隆市中山國中附近OK便利商店接載乙○○，而後同車至高
    速公路基隆市○○路○○道附近接載丁○○，3人共同至桃
    園中正國際機場，搭乘長榮航空BR867號班機先至香港旅遊
    ，復於同年11月4日轉機前往柬埔塞金邊市，住宿於當地「
    中興飯店」，乙○○、丁○○住305號房，鄭士楊住206號房
    。翌（5）日下午5時許，推由戊○○向當地2姓名年籍均不
    詳之成年男子，取得海洛因磚6塊，帶至305號房間內，並與
    丁○○、乙○○共同將之碾碎，以塑膠袋平均分裝成6長條
    狀包裝，每人2包，分別藏放於甲○○提供之上開3雙球鞋內
    ，以鞋墊覆蓋其上作為掩飾，並於翌（6）日，丁○○、乙○○及戊○○分別穿著前述夾藏有海洛因之球鞋，自柬埔塞
    金邊市搭機至香港，再轉機搭乘長榮航空BR870號班機，將
    該等管制進口之海洛因私運入境我國。嗣於同日下午6時許
    ，乙○○、丁○○分別經過中正機場第二航廈綠線9號、10
    號檢查檯時，因神情緊張，且手提袋行李過於簡便，復穿著
    相同樣式之新球鞋，乙○○之手提袋內尚置有皮鞋1雙，而
    為財政部臺北關稅局人員查覺有異，經攔檢至入境檢查室，
    會同法務部調查局桃園縣調查站機場組人員共同查獲，並在
    乙○○所著球鞋內，扣得海洛因2包（共計淨重702.13公克
    ），在丁○○所著球鞋內查扣海洛因2包（共計淨重704.77
    公克），始供出上情，戊○○則順利通關未被查獲。
二、案經法務部調查局桃園調查站移請臺灣臺北地方法院檢察署
    檢察官偵查起訴。
    理      由
一、訊據被告甲○○矢口否認有何運輸毒品犯行，辯稱：乙○○
    欠伊30萬元，迄今未償還，伊曾向乙○○催討債務，乙○○
    曾於93年10月下旬告知要和丁○○去大陸一趟，回來即可還
    錢，伊僅因好奇打電話給丁○○，嗣同年11月6日伊曾應戊○○之邀開車搭載戊○○前往乙○○及丁○○住處，但人在
    車上而未下車，並未參與本件運毒犯行云云。經查：
  (一)有關被告戊○○與同案被告乙○○、丁○○於93年11月2日
    至香港、柬埔塞金邊，先前出國護照、機票等事宜，均係交
    給甲○○辦理，而後由戊○○轉交，在國外食宿之出資，亦
    均由戊○○代墊，以及出國前係由戊○○搭乘計程車先接原
    不相識之乙○○，再接早已相識之丁○○，而丁○○於出國
    當日始知戊○○也要一同出國，3人抵達泰國金邊時，係二
    名操國語口音之不詳姓名成年人接機，由戊○○與其等洽談
    ，住宿於「中興飯店」時，係乙○○、丁○○共住一房間，
    戊○○自己一間；回國前一日，戊○○外出帶回一塑膠袋，
    其內裝有海洛因磚，由該泰國兄弟提供尖嘴鉗，乙○○剪碎
    海洛因磚，導致碎塊亂飛，遭戊○○責罵浪費，而由丁○○
    、戊○○來剪碎，以及平均分裝成六長條包裝，分別裝入甲○○於臺灣事先提供之球鞋3雙，其上蓋以鞋墊，戊○○並
    交代如何踏平而自外觀看不出來，其間，乙○○嫌分配到之
    球鞋太大，與戊○○交換，因此，乙○○變成穿著與丁○○
    同款式之球鞋，而與戊○○之球鞋款式不同，回國當日戊○○亦有裝著裝有海洛因之球鞋等情，均據證人乙○○、丁○○證述在卷（偵字第17585號卷第20至22頁，第48至50頁，
    偵字第781號卷第17至19頁，第54至56頁），且互核情節大
    致相符，並互核證人乙○○、丁○○在偵查中指證被告甲○○之情節亦符（偵字第781號卷第54至57頁）。且扣案之白
    色粉末經送請鑑驗結果，均含有第1級毒品海洛因成分（海
    洛因合計淨重1406點90公克，包裝合計重55點74公克），有
    法務部調查局93年12月3日調科壹字第080008537號、000000
    000號鑑定通知書附卷可稽（偵字第17586號卷第49頁、偵字
    第17585號卷第54頁），又共犯乙○○、丁○○利用球鞋內
    藏有第1級毒品海洛運輸等情，有臺北關稅局扣押貨物運輸
    工具收據、搜索筆錄附卷可憑（偵字第17585號卷第14頁、
    第11至13頁，偵字第17586號卷第12頁、第9至11頁），足認
    上開證人之證言，有證據可佐，堪予採信。
  (二)本案犯罪謀議情況及共犯：觀諸：證人乙○○於偵訊稱：
    我經由百八（按即甲○○）認識戊○○，拿護照給戊○○買
    機票，後來告訴我出境時間等語（偵字第781號卷第55頁）
    ，或稱：百八叫我運毒品，他招待我與丁○○即阿屏（按即
    被告），要我配合等語（偵字第17585號卷第20頁），或稱
    ：百八叫我做的，到香港阿平拿走我護照，叫我配合等語（
    聲羈字第673號卷第10頁），於原審稱：甲○○叫我出去的
    ，在飯店戊○○說一定要穿球鞋回去台灣，不然沒辦法對百
    八（甲○○）交代。護照是甲○○拿走，說要交給戊○○，
    出發前一天晚上，戊○○跟我約出發當日在便利商店見面等
    語（14至16頁），於本院前審稱：甲○○約我出國等語（上
    訴審卷 (二)第52頁，更 (一)卷第93頁反面）。證人丁○○於偵訊稱：十月底，戊○○找我帶東西等語（偵字第781
    號卷第54頁），或稱：小李叫我跟乙○○與阿屏一起過去等
    語（偵字第17585號第22頁），前後有所歧異，惟其於原審
    證稱：之前說是戊○○叫我帶東西這段，應該是甲○○才對
    ，甲○○在出發前即10月30日，約我在基隆市○○路德育護
    專旁的咖啡廳，約定代價15至20萬元，出國前一天晚上，戊○○來電約好碰面地點在德安路交流道附近，在出發前一天
    晚上才知道戊○○要一起出國，偵查中所說小李是亂掰的等
    語（原審卷 (二)第12頁，第27頁，原審卷 (三)第25至27頁
    ），於本院前審稱：甲○○約我出國等語（上訴卷 (二)第
    56頁，更 (一)卷第91頁正反面，第105頁），經與上開
    證人乙○○所述相核對，證人丁○○上開說辭，當以其於原
    審及本院前審所稱為有依據，而堪採信。被告稱：甲○○
    說，余江二人也要去，叫我跟他們一起去，我好像有打電話
    約乙○○等語（原審卷 (二)第14頁，第17頁）。於本院更
    一審稱：甲○○來找我出國的。丁○○及乙○○的護照機票
    ，是甲○○要我轉交給他二人的，球鞋也是等語（更 (一)
    卷第107頁正反面）。綜上，足認本件運毒係由甲○○分別
    與丁○○、乙○○、及被告聯繫謀議，而後再由被告分別與
    丁○○、乙○○聯繫謀議。是被告辯稱事先不知情，洵不可
    採。證人乙○○於原審證稱：二名泰國人來金邊接機，帶
    我去旅館，分裝海洛因時，戊○○找他們拿尖嘴鉗等語（原
    審卷 (三)第13頁，第16至17頁），被告稱：接洽的泰國人
    年約二十幾歲等語（更 (一)卷第46頁反面），證人丁○○
    證稱：與我聯絡的人，說國語，應該是台灣人，約三十幾歲
    等語（更 (一)卷第92頁），雖國籍所述不同，惟人於異地
    ，實難知其正確國籍，然依其等所述，足認尚有二名不詳年
    籍之成年人與被告等聯繫、接洽，亦為本件共犯。至於證
    人甲○○於本院更一審否認與被告等有何共同運毒犯行，惟
    其亦稱與被告及證人丁○○、乙○○等無怨仇等語（更 (一
    )卷第108頁反面），而觀諸被告及證人丁○○、乙○○與上
    開說辭，暨證人丁○○、乙○○已判刑確定，實無攀誣甲○○之理由與必要，足認其等上開說辭為可採，證人甲○○否
    認之詞，顯係卸責，不足採信。至於證人乙○○固指己○○參予運毒等情，惟其稱：我認為他們一個當好人，一個當
    壞人，因為前一天被己○○打，隔天甲○○就來找我，怎麼
    這麼巧，而且勸我去金邊，己○○之前為貨櫃收帳事打我，
    有多次叫我去運毒，所以我認為這次打我，跟逼我去運毒有
    關等語（原審卷 (一)第88頁，89頁），顯然是臆測，且證
    人丁○○稱：沒聽過己○○這個人等語（原審卷 (一)第80
    頁），是證人乙○○此部份所指，即乏依據，不能遽信。至
    於證人藍保明係聽聞李纓弟說的（原審卷 (一)第78頁），
    顯屬傳聞，不能遽採，而證人丙○○所述，固屬乙○○與己○○之糾葛（原審卷 (一)第82至85頁），惟尚不能以之推
    論與本件運輸毒品有關，從而，尚不能認己○○為本件運輸
    毒品之共犯，附此敘明。
  (三)分裝海洛因情況：證人丁○○、乙○○於偵訊證稱：毒品係
    戊○○拿回305號房，他住306號房，拿來6塊，我們3人一起
    弄碎，是用尖嘴鉗弄碎，每人分2包，裝在3雙球鞋等語（偵
    字第781號卷第18頁），丁○○、乙○○於偵訊稱：阿屏從
    外面帶來6塊四方形東西，叫我跟江把白色東西弄開弄碎，
    阿屏叫丁○○拿尖嘴鉗弄開，乙○○在旁邊撥開，3人將東
    西分別放進3雙鞋子等語（偵字第17585號卷第49頁，偵字第
    17585號卷第44頁），其2人於原審、乙○○於本院更一審，
    亦為相同證述（原審卷 (三)第13頁，第24頁，第25頁，更
    (一)卷第94頁正反面），互核相符，堪予採信，至證人乙○○於本院上訴審改稱：戊○○進來看我們裝，他問丁○○這
    是K粉嗎？我沒看到戊○○穿球鞋離開飯店等語（上訴卷 (
    二)第54頁），或稱：都是丁○○在裝等語（更 (一)卷第95
    頁），證人丁○○改稱：是我裝的，因為乙○○說他不會裝
    ，戊○○的我替他裝，但他說他不裝，他不運毒，我將鞋子
    跟毒品放在他房間，告訴他要不要帶隨便你等語（同上卷第
    57頁），或稱：被告有看到我們裝毒品，私下說怎麼要帶這
    個東西，他說他不帶等語（更 (一)卷第92頁反面），二人
    改稱內容，彼此有所齟齬，有瑕疵可指，且如後（六）所述
    ，顯係迴護被告之詞，不能採信，是被告辯稱：不知分裝海
    洛因事等語，即不可採。
  (四)至於球鞋事，核對證人乙○○於偵訊稱：丁○○是用自己
    穿的球鞋，戊○○也是用自己的球鞋，我的球鞋是戊○○與
    丁○○出去拿回來的等語（偵字第781號卷第18頁），於原
    審稱：一雙是丁○○原來自台灣穿去的，另二雙是戊○○行
    李內的鞋，其中一雙給我穿，因為我是穿皮鞋去的，戊○○
    自己穿回來的那雙球鞋也有裝海洛因等語（原審卷 (三) 第
    13頁，第18頁），或稱：丁○○的球鞋，是他原本從台灣就
    穿出去的，我的球鞋是我從台灣帶出去的等語（聲羈字第67
    3號卷第10頁），於本院更一審稱：球鞋是丁○○給我的等
    語（更 (一)卷第106頁反面），證人丁○○於偵訊稱：球
    鞋是戊○○從台灣帶給我的，乙○○的球鞋是戊○○拿的等
    語（偵字第781號卷第18頁），原審證稱：3雙球鞋，一雙是
    我自己穿出國的，我的鞋是戊○○在出發前一天晚上交給我
    的。在往機場車上，我看到乙○○穿皮鞋，就問戊○○，鄭
    說乙○○的球鞋之前已經給他了。在香港飯店，乙○○打開
    行李箱，裡面有一雙很大的白色球鞋。後來，乙○○帶的球
    鞋不合腳，才跟戊○○換等語（原審卷 (三)第27頁），於
    本院更一審稱：甲○○叫我找被告拿球鞋，本來以為3雙，
    我拿2雙，1雙要給乙○○，拿鞋當時已知是用來運毒等語（
    更 (一)卷第91頁反面至92頁），被告辯稱：球鞋是甲○○寄放的，後由丁○○來拿等語。足認有關證人丁○○、乙○○及被告之球鞋，係由共犯甲○○所提供，至於有關乙○○部分，乙○○或稱：戊○○與丁○○提供，或稱：戊○○
    ，或稱：自己從台灣帶出去等語，是有出入，惟對照證人丁○○及被告所言，當以共犯甲○○提供，較為可採。是被告
    辯稱：球鞋各自的，與伊無關等語，即不可採。至於被告於
    本院更 (一)審中審理中雖陳稱：「（你是否穿白色球鞋回
    來？）是的，但不是新的」，「．．．甲○○在出國前一、
    二天，拿二雙鞋子來，說我的地點比較方便，說丁○○會來
    找我拿鞋子，叫我拿給他就好了」云云，然查以，渠等運毒
    的方式，既係以鞋子為工具，對於鞋子的大小、如何穿載舒
    適，免得遭查獲等情，必定有所考量，此從上開共同被告丁○○所陳很大的白色球鞋，乙○○帶的球鞋不合腳等語可知
    ，被告既係擔任運毒的角色，其所穿著的球鞋當係由甲○○
    所提供為要，上開所稱應係迴護己詞，不足為採。又證人甲○○於本院更 (一)審95年8月15日審判期日中雖亦證稱：並
    未交付球鞋予被告等人云云，惟查以，證人甲○○於本案中
    既屬主謀角色，有利害關係，既否認有參予運毒，對於交付
    球鞋一節，當無從坦白，故其所證尚難為被告有利之佐證。
  (五)被告取得第1級毒品海洛因磚6塊後，與乙○○、丁○○共同
    將之碾碎，以塑膠袋平均分裝成6條長條狀包裝，1人2包，
    分別藏放於事先準備好之3雙球鞋，除被告順利通關未被查
    獲外，嗣在乙○○所著球鞋內扣押第1級毒品海洛因2包（合
    計淨重702．13公克，空包裝重27．93公克）；在丁○○所
    著球鞋內扣押第1級毒品海洛因2包（合計淨重704．77 公克
    ，空包裝重27．81公克）等情，已如前述，雖被告運輸之毒
    品未扣案，惟被告人取得之第1級毒品海洛因磚6塊，於碾碎
    後，已以塑膠袋平均分裝成6條長條狀包裝，1人2包，則彼
    等所攜帶之海洛因重量應相當平均，參之乙○○部分扣得之
    海洛因2包，計淨重702．13公克，空包裝重27．93公克；而
    丁○○部分扣得之第1級毒品海洛因2包，計淨重704．77公
    克，空包裝重27．81公克，兩者之重量亦確甚為接近，則被
    告當日所攜帶之海洛因2包之重量，亦應與之相去不遠，以
    最有利被告方式認定，被告當日所攜帶之海洛因2包部分，
    其淨重最少7百公克，空包裝重亦應有27公克，附此敘明。
  (六)觀諸證人丁○○於原審傳喚其為證人前，本表示拒絕作證，
    並謂遭受很大之壓力，經原審就被告戊○○涉案部分否准其
    要求，其始據實陳述（原審卷(三)第20至26頁），參諸證人乙○○於原審證稱：我們在拘留室等候開庭時，我聽到戊○○
    跟丁○○說，等會法官問話時，就講都是丁○○打電話聯絡
    的，好讓戊○○可以脫罪出去，戊○○並答應出去後要幫丁○○處理家裡的事情等語，我也要求丁○○幫我說好話等語
    （原審卷(三)第12頁），倘被告未參予犯行，依法請求調查即
    可，何需請求他人為己開脫？由此亦顯被告確有此犯行。是
    證人丁○○於本院，屢屢陳述均由其聯繫當地人士，被告不
    知情不願運毒等情，核諸上開證據，顯係受被告之託，所為
    迴護之詞，不足採信。而證人乙○○於本院更 (一)審九十
    五八月一日審判期日中雖證稱：從頭到尾那邊在聯絡，都是
    丁○○在聯絡云云，惟以丁○○在本案角色係屬運毒交通，
    且毒品是由被告拿回飯店處理，證人丁○○應非屬聯絡之角
    色，乙○○上開所陳，應是迴護被告之詞，不足採信。
  (七)被告於原審另案以證人身份證稱：因在基隆廟口賣小吃，近
    年關時生意繁忙，伊會先出國散散心，因甲○○說，丁○○
    、乙○○2人也要出國，叫伊跟他們2人一起去，並各自拿自
    己的行李通關。11月6日入境後伊是自己離開的，伊在計程
    車招呼站等他們2人，等了約四、五十分鐘，仍不見他們出
    來，然後伊就自己離開，伊沒想到要打電話找他們。當天回
    家之後隔幾個小時聽母親說她看見新聞說，同機乘客有人帶
    海洛因被捕，後來又聽到在廟口認識的朋友說丁○○出事，
    伊才確定他們被捕，之前伊只是懷疑而已。當日回國，有與
    甲○○見面聊天後，各自回家，伊回到廟口等語。惟檢察官
    提出其在基隆地區之行動電話通聯紀錄及發收話基地台，並
    不祇一處時，其始證稱：伊還有搭甲○○車子到協和路乙○○住處，看他回來沒有。也有去一個社區找丁○○，看他回
    來沒有。伊不知道江、余二人的住處，甲○○要伊陪他去看
    看，惟伊沒有走近其等家中。與甲○○去丁○○、乙○○二
    人家時，雖二人都有帶手機，惟甲○○開說他要下車去打公
    用電話，沒有說要打給誰等語（原審卷(二)第13至23頁）。且
    證人即乙○○之妹丙○○於原審當庭指認戊○○即係乙○○
    被逮捕當日，與甲○○一同至家中找乙○○及找「東西」之
    人等語（見原審卷(二)第26、27頁），按果如被告所辯，僅係
    單純旅遊，則歸來各自散去，方屬常情，若無特殊事由，何
    需專程乘車再尋丁○○、乙○○？並找「東西」？何其緊要
    ！參酌上開丁○○、乙○○所述，足認被告戊○○因證人乙○○、丁○○攜帶毒品回國，且久等未著，推測其等可能遭
    逮捕或獨吞毒品，而不敢與之以電話聯絡，害怕自己之行蹤
    及身份曝光，又因自己亦攜帶有毒品，回基隆後即與甲○○
    連絡，並與甲○○共同至乙○○、丁○○家中確定其等是否
    回家，顯然甲○○懷疑丁○○、乙○○將毒品私吞，而要戊○○陪同前往該等家中確認，證人丙○○經本院傳拘未到，
    惟其上開所證稱「東西」，應係本件運輸之毒品無訛。是被
    告辯稱：單純旅遊，未與乙○○、丁○○共同運輸毒品海洛
    因等語，無非諉卸之詞，不足採信。
    綜上，被告所辯，均不可採，事證明確，其犯行堪予認定。
三、按海洛因屬毒品危害防制條例第2條第2項第1款所定之第1級
    毒品，亦為行政院依懲治走私條例合法授權公告之甲項管制
    進出口物品，被告與同案被告乙○○、丁○○、戊○○運輸
    且私運海洛因進入國境之行為，核係違反毒品危害防制條例
    第4條第1項之運輸第1級毒品罪，及違反懲治走私條例第2條
    第1項之私運管制物品進口罪。被告持有毒品之低度行為，
    應為運輸毒品之高度行為所吸收，不另論罪。又被告以一私
    運行為，觸犯上述二者保護法益不同之罪名，屬想像競合犯
    ，應依刑法第55條規定，從一重之運輸第一級毒品罪處斷。
    另被告與同案被告戊○○、乙○○、丁○○，以及姓名年籍
    均不詳之2名成年男子，均有犯意聯絡及行為分擔，為共同
    正犯。另刑法於95年7月1日修正生效，有關刑法第55條想像
    競合犯之規定，僅係將法理明文化，不生比較新舊法問題，
    有關第47條累犯，亦有修正，惟於本案不生有利或不利被告
    問題，另懲治走私條例第2條之修正，係刪除第2項之常業犯
    規定，與本案不生影響，因此，依刑法第2條第1項前段，自
    應適用行為時法，附此敘明。爰審酌被告素行，而運輸毒品
    入境，助長販賣毒品猖獗，危害他人之生命、身體健康，破
    壞社會、國家之健全發展，於本件犯罪扮演之腳色係，犯罪
    手段、方法、毒品之數量、犯後否認犯行之態度等一切情狀
    ，量處無期徒刑，並宣告褫奪公權終身，以資儆懲。
四、扣案之毒品4包（合計淨重分別為淨重1406點90公克）， 及
    未扣案毒品（淨重7百公克），無證據證明已滅失， 係屬查
    獲之第1級毒品海洛因，依毒品危害防制條例第18條第1項前
    段之規定，不問屬於犯人與否，沒收銷燬之﹔另包裝毒品海
    洛因所用之包裝袋4個（合計55點74公克）， 及未扣案包裝
    帶重27公克（無證據證明已滅失），係被告及共犯所有供犯
    本件運輸第1級毒品所用之物，又扣案之球鞋2雙及未扣案球
    鞋1雙，為被告甲○○所有，業據證人丁○○、戊○○證述
    在卷，且係藏放本案毒品所用之物，亦係供犯運輸毒品罪所
    用之物，均應依同條例第19條第1項宣告沒收，未扣案球鞋1
    雙，如全部或一部不能沒收時，追徵其價額或以其財產抵償
    之。
據上論斷，應依刑事訴訟法第299條第1項前段，修正前懲治走私
條例第2條第1項、第11條，毒品危害防制條例第4條第1項、第18
條第1項前段、第19條第1項前段，刑法第2條第1項前段，修正前
刑法第11條前段、第28條、第55條，判決如主文。
本案經檢察官林達到庭執行職務。
中　　華　　民　　國　　96　　年　　9 　　月　　27　　日
             　　 刑事第十一庭  審判長法　官　劉方慈
　　　　　　　　　　　　　　　　      法　官　江俊彥
                                      法　官　林庚棟
以上正本證明與原本無異。
如不服本判決，應於判決送達後10日內，向本院提出上訴狀。
　　　　　　　　　　　　　　　　      書記官　殷玉芬
中　　華　　民　　國　　96　　年　　10　　月　　1 　　日
